臺灣彰化地方法院民事判決　九十一年度訴字第六九號
　　原　　　告　己○○
　　被　　　告　戊○○
　　　　　　　　丁○○
　　　　　　　　丙○○
　　訴訟代理人　乙○○
右當事人間請求清償借款事件，本院判決如左：
    主      文
被告戊○○或被告甲○○應給付原告新臺幣壹拾壹萬參仟伍佰元，及自民國九十年十
一月二十日起至清償日止，按週年利率百分之五計算之利息。如其中任一被告已為給
付，他被告於給付之範圍內同免責任。
被告戊○○或被告丁○○應給付原告新臺幣伍萬元，及自民國九十年十二月二十六日
起至清償日止，按週年利率百分之五計算之利息。如其中任一被告已為給付，他被告
於給付之範圍內同免責任。
被告戊○○或被告丙○○應給付原告新臺幣參拾伍萬元，及自民國九十一年一月四日
起至清償日止，按週年利率百分之五計算之利息。如其中任一被告已為給付，他被告
於給付之範圍內同免責任。
被告戊○○應給付原告新臺幣壹拾萬元，及自民國九十年十月十六日起至清償日止，
按週年利率百分之五計算之利息。
訴訟費用由被告戊○○負擔百分之五十八，被告甲○○負擔百分之九，被告丁○○負
擔百分之四，被告丙○○負擔百分之二十九。
本判決關於命被告戊○○給付部分，於原告以新臺幣貳拾萬伍仟元為被告戊○○供擔
保後，得假執行。
本判決關於命被告甲○○、被告丁○○、被告丙○○給付部分得假執行。
    事      實
甲、原告方面：
一、聲明：
  (一)被告戊○○或被告甲○○應給付原告新臺幣壹拾壹萬參仟伍佰元，及自民國九十
    年十一月二十日起至清償日止，按週年利率百分之五計算之利息。
  (二)被告戊○○或被告丁○○應給付原告新臺幣伍萬元，及自民國九十年十二月二十
    六日起至清償日止，按週年利率百分之五計算之利息。
  (三)被告戊○○或被告丙○○應給付原告新臺幣參拾伍萬元，及自民國九十一年一月
    四日起至清償日止，按週年利率百分之五計算之利息。
  (四)被告戊○○應給付原告新臺幣壹拾萬元，及自民國九十年十月十六日起至清償日
    止，按週年利率百分之五計算之利息。
  (五)陳明願供擔保，聲請宣告假執行。
二、陳述：
　(一)被告戊○○分別持被告甲○○、丁○○、丙○○所簽發如附表所示編號一至五之
    支票向原告借款，詎支票到期提示，均因存款不足而遭退票，履經催告，被告均
    置之不理，爰對被告甲○○、丁○○、丙○○本於票據關係請求，對被告戊○○
    依消費借貸關係請求，二者間為不真正連帶關係。
  (二)又被告戊○○另持訴外人陳慧玲所簽發，票面金額新臺幣（下同）十萬元，發票
    日民國九十年九月十四日，到期日九十年十月十五日之本票一紙向原告借款，詎
    屆期亦未獲付款，爰依消費借貸關係請求被告戊○○給付十萬元。
三、證據：提出支票及退票理由單各五紙、本票一紙、活期儲蓄存款存摺影本一件、
    代收票據憑摺影本一件、本票影本二紙、信件及信封影本各一紙為證。
乙、被告丙○○方面：未於言詞辯論期日到場，據其於準備程序所為陳述：
    金額共三十五萬元支票三紙確為被告所開立。
丙、被告戊○○、甲○○、丁○○方面：
　　被告均未於準備程序期日或言詞辯論期日到場，亦未提出書狀作何聲明或陳述。
    理      由
一、被告經合法通知，均未於言詞辯論日到場，核無民事訴訟法第三百八十六條所列
    各款情形，依原告之聲請，由其一造辯論而為判決。
二、原告起訴主張被告戊○○分別持被告甲○○、丁○○、丙○○所簽發如附表所示
    編號一至五之支票向原告借款，詎支票到期提示，均因存款不足而遭退票，履經
    催告，被告均置之不理。又被告戊○○另持訴外人陳慧玲所簽發，票面金額十萬
    元，發票日民國九十年九月十四日，到期日九十年十月十五日之本票一紙向原告
    借款，詎屆期亦未獲付款之事實，並提出支票及退票理由單各五紙、本票一紙、
    活期儲蓄存款存摺影本一件、代收票據憑摺影本一件、本票影本二紙、信件及信
    封影本各一紙等件為證，經查相符，且為被告丙○○所自認，而被告戊○○、甲○○、丁○○均未於準備程序期日或言詞辯論期日到場，亦未提出書狀作何聲明
    或陳述，堪信原告主張為真實。
三、按在票據上簽名者，依票上所載文義負責，發票人應照支票文義擔保支票之支付
    ，又執票人向支票債務人行使追索權時，得請求自為付款提示日起之利息，票據
    法第五條第一項、第一百二十六條、第一百三十三條前段定有明文。是原告自得
    基於票據關係，請求被告甲○○、丁○○、丙○○各給付如附表所示之票款，及
    自各支票退票日起至清償日止之遲延利息。又按給付有確定期限者，債務人自期
    限屆滿時起，負遲延責任；遲延之債務，以支付金錢為標的者，債權人得請求依
    法定利率計算之遲延利息，民法第二百二十九條第一項、第二百三十三條第一項
    前段亦有明文。本件被告戊○○分持上開支票及本票向原告借款，堪認兩造係約
    定以各支票發票日及本票到期日為返還各筆借款之期限，是其給付即有確定期限
    ，且係以支付金錢為標的，按諸上開規定，被告戊○○除應返還各筆借款外，亦
    應給付自各支票發票日及本票到期日之翌日起至清償日止之遲延利息。
四、從而，本件原告基於消費借貸及票據之法律關係，請求：(一)被告戊○○或被告甲○○給付原告十一萬三千五百元，及自九十年十一月二十日起至清償日止，按週
    年利率百分之五計算之利息；(二)被告戊○○或被告丁○○給付原告五萬元，及自
    民國九十年十二月二十六日起至清償日止，按週年利率百分之五計算之利息；(三)
    被告戊○○或被告丙○○給付原告三十五萬元，及自民國九十一年一月四日起至
    清償日止，按週年利率百分之五計算之利息；(四)被告戊○○給付原告十萬元，及
    自民國九十年十月十六日起至清償日止，按週年利率百分之五計算之利息，為有
    理由，應予准許。又被告戊○○與被告甲○○、丁○○、丙○○就主文第一、二
    、三項債務，分別具有不真正連帶債務關係，故各項債務中，任一被告給付此部
    分款項時，他被告於給付款項之範圍內，即得同免責任，併此敘明。
五、本件原告陳明願供擔保聲請宣告假執行，就被告戊○○部分，經核並無不合，爰
    酌定相當擔保金額，准許之。至於被告甲○○、丁○○、丙○○部分，原告係請
    求清償票據上債務，依民事訴訟法第三百八十九條第一項第四款規定，本院應依
    職權宣告假執行，原告就此部分雖陳明願供擔保聲請宣告假執行，然其聲請僅在
    促使法院之職權發動，原告此部分聲請雖於法不合，惟本院亦毋庸為假執行准駁
    之判決。
據上結論：本件原告之訴為有理由，依民事訴訟法第三百八十五條第一項前段、第七
十八條、第八十五條第一項但書、第三百八十九條第一項第四款、第三百九十條第二
項，判決如主文。
中　　　華　　　民　　　國　　九十一　　年　　　五　　　月　　　十　　　日
                                    臺灣彰化地方法院民事第二庭
~B審判長法官　何志通
~B　　　法官　施坤樹
~B　　　法官　鄭舜元
右為正本係照原本作成。
如對本判決上訴，應於判決送達後二十日內向本院提出上訴狀。
中　　　華　　　民　　　國　　九十一　　年　　　五　　　月　　　十三　　日
~B法院書記官　卓俊杰
~F0
~T32
┌──────────────────────────────────────────────────────────┐
│附表：　　　　　　　　　　　　　　　　　　　　　　　　　　　　　　　　　　　　　　　　　　　　九十一年度訴字第六九號│
├─┬───┬──────────┬──────────┬─────────┬──────────┬─────────┤
│編│發票人│  付　　款　　人    │  發　票　日　      │  金        　　額│ 支　票　提　示　日 │　支　票　號　碼　│
│號│      │                    │                    │ 　（ 新 臺 幣 ） │                    │　　　　　　　　　│
├─┼───┼──────────┼──────────┼─────────┼──────────┼─────────┤
│１│甲○○│安泰商業銀行員林分行│九十年十一月十八日　│壹拾壹萬仟伍佰元│九十年十一月十九日　│ＡＷ0000000│
├─┼───┼──────────┼──────────┼─────────┼──────────┼─────────┤
│２│丁○○│彰化商業銀行東勢分行│九十年十二月二十五日│伍萬元　　　　　　│九十年十二月二十五日│ＰＧ0000000│
├─┼───┼──────────┼──────────┼─────────┼──────────┼─────────┤
│３│丙○○│交通銀行員林分行    │九十年十一月二十八日│壹拾貳萬元　　　　│九十年十二月二十八日│ＹＬ0000000│
├─┼───┼──────────┼──────────┼─────────┼──────────┼─────────┤
│４│丙○○│交通銀行員林分行    │九十年十二月十五日　│壹拾貳萬元　　　　│九十年十二月十七日　│ＹＬ0000000│
├─┼───┼──────────┼──────────┼─────────┼──────────┼─────────┤
│５│丙○○│交通銀行員林分行    │九十年十二月二十九日│壹拾壹萬元　　　　│九十一年一月三日　　│ＹＬ0000000│
└─┴───┴──────────┴──────────┴─────────┴──────────┴─────────┘
